【裁判字號】    98,易,648
【裁判日期】    990303
【裁判案由】    詐欺
【裁判全文】
臺灣苗栗地方法院刑事判決               98年度易字第648號
公  訴  人  臺灣苗栗地方法院檢察署檢察官
被      告  甲○○
上列被告因詐欺案件，經檢察官提起公訴（98年度偵字第2562、
3506號）及追加起訴（98年度偵字第4444號），並經本院合議庭
裁定改行簡式審判程序，判決如下：
    主  文
甲○○共同犯如附表二所列之罪，均累犯，各處如附表二所示之
刑。應執行有期徒刑捌月。
    犯罪事實及理由
一、犯罪事實：
    甲○○與莊世宗（綽號阿興）、洪懿斌（綽號阿斌）、蔡佩
    宜（綽號阿佩）、羅文宏、陳勝忠（綽號怪物）、江佳洋（
    綽號小江）及姓名年籍不詳、綽號為「Maggie」、「阿水」
    、「阿虎」、「阿龍」等成年人及年籍不詳之「鄧明彰」、
    「鄭宇翔」、「陳琪璜」等成年人，共同基於意圖為自己不
    法所有之犯意聯絡，共組詐騙集團。為遂行共同詐欺取財之
    行為，甲○○與莊世宗、洪懿斌、蔡佩宜等3 人，受該集團
    成員「鄧明彰」之指示，陸續於附表一編號1 至13所示時間
    、地點，以收購或借用等方式，取得如附表一編號1 至13所
    示陳忠榮等13人之人頭帳戶存摺、印鑑及金融卡（取得帳戶
    之人、取得時間、地點、帳號、收購對價或取得原因，詳如
    附表一編號1 至13所示），另由該集團不詳姓名年籍成員持
    偽造之吳耿祥國民身分證，冒用吳耿祥名義向國泰世華商業
    銀行南高雄分行申請開戶，取得如附表一編號14所示帳戶之
    存摺、印鑑及金融卡（與甲○○無關），均交予該集團使用
    ，並均先由莊世宗存款至帳戶內，再至金融機構臨櫃及操作
    自動櫃員機提款，測試上開人頭帳戶及金融卡可否使用，及
    將測試結果回報「鄧明彰」轉知大陸地區成員及「Maggie」
    。而該詐騙集團係由「阿水」及「鄧明彰」在臺灣地區負責
    與大陸地區成員聯繫及統籌各項事宜，「阿虎」、「阿龍」
    在大陸地區○設○○○路，與「鄭宇翔」、「陳琪璜」共同
    透過MSN （即時通）、Yahoo!奇摩拍賣網站或利用電話向臺
    灣地區民眾詐騙財物，「Maggie」則藉參加臺北市○○○路
    ○段287 號16樓傳誠國際股份有限公司所舉辦心靈啟發課程
    之機會，尋找詐騙對象。嗣該詐騙集團成員分別於附表二所
    示時間，以附表二所示方式，詐得附表二被害人欄所示申○
    ○等19人合計新臺幣（下同）24,950,034元之贓款（各次行
    為被害人、犯罪時間、詐騙方式、匯款時間、地點、金額及
    使用人頭帳戶，詳如附表二所示）後，即由大陸地區成員及
    「Maggie」通知「鄧明彰」，甲○○則依「鄧明彰」之指示
    ，與莊世宗、洪懿斌等人分別親自或調度該集團內之車手蔡
    佩宜、陳勝忠、江佳洋、羅文宏等4 人至自動櫃員機及金融
    機構臨櫃提款，或陪同提供人頭帳戶之鍾明和、吳麗月、曾
    郁芳、顏麗華等4 人至金融機構臨櫃提款，將詐欺所得款項
    領出後，由各車手依提領金額百分之2 抽取佣金，餘皆交予
    「鄧明彰」，再由「鄧明彰」轉交「阿水」朋分花用。嗣經
    附表二之被害人等發覺受騙報警，始為警循線查獲。
二、證據名稱：
  (一)被告甲○○之自白。
  (二)同案被告洪懿斌、林錦之供述。
  (三)證人莊世宗、陳忠榮、邱清奇、鍾明和、吳麗月、陳憶婷、
    邱煥明、蔡佩宜、羅文宏、陳勝忠、曾郁芳、曾國華、顏麗
    華、廖增財、吳耿祥之證述。
  (四)附表二各被害人之指述。
  (五)附表一各人頭帳戶之申辦資料及交易明細。
  (六)附表二各被害人之匯款資料。
  (七)臺灣高等法院被告前案紀錄表。
三、附記事項：
  (一)論罪部分：
    1.按正犯、從犯之區別，係以其主觀之犯意及客觀之犯行為
      標準，凡以自己犯罪之意思而參與犯罪，無論其所參與者
      是否犯罪構成要件之行為，皆為正犯，其以幫助他人犯罪
      之意思而參與犯罪，其所參與者，苟係犯罪構成要件之行
      為，亦為正犯，必以幫助他人犯罪之意思而參與犯罪，其
      所參與者又為犯罪構成要件以外之行為，始為從犯（最高
      法院25年上字第2253號判例意旨參照）。本案被告甲○○
      既於詐騙集團詐欺取財之行為實施前，即代為收購人頭帳
      戶供該集團詐欺匯款之用，並於該集團詐得款項後，親自
      或陪同提供帳戶之人前往臨櫃提款，而於該集團中擔任提
      款之重要工作，即已分擔實施犯罪行為之一部，自係共同
      正犯。
    2.次按所謂接續犯，係指行為人之數行為於同時同地或密切
      接近之時地實施，侵害同一之法益，各行為之獨立性極為
      薄弱，依一般社會健全觀念，在時間差距上，難以強行分
      開，在刑法評價上，以視為數個舉動之接續施行，合為包
      括之一行為予以評價，較為合理（最高法院96年台上字第
      3523號判決意旨參照）。被告所屬之詐騙集團成員對附表
      二編號1 、3 所示之被害人申○○（起訴書認「泰宗生物
      科技有限公司」亦為本案被害人，惟該集團成員「Maggie
      」施用詐術之對象係任職泰宗公司會計之申○○，而非泰
      宗公司，陷於錯誤者亦係申○○，而非泰宗公司，因此為
      財產處分者亦係申○○，而非泰宗公司，泰宗公司受有財
      產損害乃申○○擅自挪用該公司資金所致，而非遭人詐欺
      ，自非本案被害人，檢察官之認定顯有誤會；又詐欺取財
      罪之客體不限於被害人「合法取得」之財產，被害人交付
      贓物、違禁物亦不失為「處分財產」，故申○○陷於錯誤
      後挪用泰宗公司資金匯款部分，仍應評價為該詐騙集團對
      申○○詐欺取財之行為，附此敘明）、未○○行騙過程中
      ，分別使申○○、未○○多次匯款入各指定之人頭帳戶，
      應係分別基於同一詐欺取財之犯意，為完成同一詐欺取財
      之目的，而於緊接之時間內，利用同一犯罪機會接續為之
      ，承前揭說明，自均分屬接續犯，而各係實質上一罪，故
      就附表二編號1 、3 部分，均僅成立單一之詐欺取財罪。
    3.被告如附表二編號1 至19所示各件詐欺取財犯行，犯意各
      別、行為互殊，應予分論併罰。
  (二)科刑部分：
    審酌被告除向他人收購帳戶供其他詐騙集團成員使用，助長
    詐欺犯罪、擾亂金融交易秩序外，更於被害人匯款後，擔任
    該集團車手之角色，親自或調派其他車手陪同提供帳戶之人
    前往提領贓款，增加被害人取回款項之難度，對被害人及社
    會治安所生之危害非輕，惟犯後於本院審理時已坦承犯行，
    猶能知所悔悟，節省大量司法資源，再參酌其犯罪之動機、
    目的、手段及其犯罪對被害人造成之損害，兼衡被告之前科
    素行、智識程度、生活狀況及公訴人求刑意見、該集團其他
    成員經法院判處刑度（洪懿斌、蔡佩宜、羅文宏、吳麗月、
    鍾明和就所犯各件詐欺取財罪，均經本院判處有期徒刑7 月
    或8 月）等一切情狀，就被告所犯各罪，分別量處如附表二
    宣告刑欄所示之刑，並定其應執行之刑。
四、應適用之法條：
  (一)刑事訴訟法第273 條之1 第1 項、第299 條第1 項前段、第
    310 條之2 、第454 條第1 項。
  (二)刑法第28條、第339 條第1 項、第47條第1 項、第51條第5
    款。
  (三)刑法施行法第1 條之1 第1 項、第2 項前段。
五、本判決係依刑事訴訟法第310 條之2 、第454 條第1 項製作
    ，依法僅記載當事人欄、主文、犯罪事實、證據名稱及應適
    用之法條，其中犯罪事實部分，依同法第308 條之修正立法
    理由，亦僅記載犯罪構成要件事實，關於刑罰加重事由（含
    累犯在內）免予記載（法院辦理刑事訴訟案件應行注意事項
    第144 點參照），但仍於主文予以表明，並於應適用之法條
    欄予以引用。
本案經檢察官陳文貴到庭執行職務。
中    華    民    國    99    年    3     月    3     日
                  刑事第一庭    法  官  羅貞元
以上正本證明與原本無異。
本件不得抗告。
                                書記官  高雙全
中    華    民    國    99    年    3     月    3     日
附表一：
┌─┬────┬────┬──────┬────────┬─────┐
│編│取得帳戶│取得帳戶│取得帳戶地點│帳戶明細（申辦人│收購對價或│
│號│之人    │時間    │            │）              │取得原因  │
├─┼────┼────┼──────┼────────┼─────┤
│1 │莊世宗  │不詳    │苗栗縣竹南鎮│合作金庫頭份分行│5000元    │
│  │        │        │大厝里獅山2 │帳號000-00000000│          │
│  │        │        │號          │0194號帳戶（陳忠│          │
│  │        │        │            │榮）            │          │
├─┼────┼────┼──────┼────────┼─────┤
│2 │莊世宗（│不詳    │苗栗縣竹南鎮│台北富邦銀行金城│3000元    │
│  │由甲○○│        │火車站      │分行帳號000-0000│          │
│  │代莊世宗│        │            │0000000 號帳戶（│          │
│  │出面）  │        │            │邱清奇）        │          │
├─┼────┼────┼──────┼────────┼─────┤
│3 │洪懿斌  │97年7 月│苗栗縣頭份鎮│渣打銀行竹南分行│7000元    │
│  │        │14日某時│中央路某處  │帳號000-00000000│          │
│  │        │許      │            │424 號帳戶及竹南│          │
│  │        │        │            │信用社帳號139-01│          │
│  │        │        │            │0000000000號帳戶│          │
│  │        │        │            │（鍾明和）      │          │
├─┼────┼────┼──────┼────────┼─────┤
│4 │洪懿斌  │97年7 月│苗栗縣頭份鎮│第一銀行竹南分行│7000元    │
│  │        │14日某時│中央路某處  │帳號000-00000000│          │
│  │        │許      │            │858 號帳戶及竹南│          │
│  │        │        │            │信用社帳號139-01│          │
│  │        │        │            │0000000000號帳戶│          │
│  │        │        │            │（吳麗月）      │          │
├─┼────┼────┼──────┼────────┼─────┤
│5 │洪懿斌  │不詳    │不詳        │華南銀行頭份分行│遭洪懿斌取│
│  │        │        │            │帳號000-00000000│走交予莊世│
│  │        │        │            │6429號帳戶（陳憶│宗        │
│  │        │        │            │婷）            │          │
├─┼────┼────┼──────┼────────┼─────┤
│6 │洪懿斌  │97年9 月│苗栗縣頭份鎮│渣打銀行頭分行帳│向邱煥明借│
│  │        │間某日  │民生里新屋家│號000-0000000000│用        │
│  │        │        │224 號      │號帳戶（邱煥明）│          │
├─┼────┼────┼──────┼────────┼─────┤
│7 │甲○○  │97年7 月│苗栗縣苗栗市│渣打銀行北苗分行│向蔡佩宜借│
│  │        │間某日  │清華里田心38│帳號000-00000000│用        │
│  │        │        │之7 號      │8840號帳戶（蔡佩│          │
│  │        │        │            │宜）            │          │
├─┼────┼────┼──────┼────────┼─────┤
│8 │甲○○  │97年6 月│苗栗縣頭份鎮│土地銀行頭份分行│12000元   │
│  │        │30日某時│土地銀行前  │帳號000-00000000│          │
│  │        │許      │            │726 號帳戶（羅文│          │
│  │        │        │            │宏）            │          │
├─┼────┼────┼──────┼────────┼─────┤
│9 │甲○○  │不詳    │不詳        │渣打銀行頭份分行│12000元   │
│  │        │        │            │帳號000-00000000│          │
│  │        │        │            │5493號帳戶（陳勝│          │
│  │        │        │            │忠）            │          │
├─┼────┼────┼──────┼────────┼─────┤
│10│甲○○  │97年6 月│苗栗縣頭份鎮│土地銀行頭份分行│12000元   │
│  │        │底某日  │劉醫院附近  │帳號000-00000000│          │
│  │        │        │            │8850號帳戶、合作│          │
│  │        │        │            │金庫銀行東竹北分│          │
│  │        │        │            │行帳號000-000000│          │
│  │        │        │            │0000000 號帳戶（│          │
│  │        │        │            │曾郁芳）        │          │
├─┼────┼────┼──────┼────────┼─────┤
│11│甲○○  │97年8 月│苗栗縣頭份鎮│頭份郵局帳號700-│3000元    │
│  │        │11日    │合興里復興街│00000000000000號│          │
│  │        │        │27號        │帳戶（曾國華）  │          │
├─┼────┼────┼──────┼────────┼─────┤
│12│蔡佩宜  │97年2 月│苗栗縣苗栗市│渣打銀行北苗分行│向顏麗華借│
│  │        │14日左右│國華路80號  │帳號000-00000000│用        │
│  │        │        │            │8871號帳戶（顏麗│          │
│  │        │        │            │華）            │          │
├─┼────┼────┼──────┼────────┼─────┤
│13│甲○○  │97年8 月│苗栗縣頭份鎮│華南商業銀行竹南│20000元   │
│  │        │間某日  │土牛里3 鄰土│分行帳號00000000│          │
│  │        │        │牛40號      │0043號帳戶、另一│          │
│  │        │        │            │不詳帳戶（陳淑琴│          │
│  │        │        │            │）              │          │
├─┼────┼────┼──────┼────────┼─────┤
│14│該詐騙集│97年10月│高雄市前鎮區│國泰世華銀行南高│冒用吳耿祥│
│  │團不詳姓│13日某時│民權二路385 │雄分行帳號013-06│名義申辦  │
│  │名年籍成│許      │號國泰世華商│000000000 號帳戶│          │
│  │員      │        │業銀行南高雄│（吳耿祥）      │          │
│  │        │        │分行        │                │          │
└─┴────┴────┴──────┴────────┴─────┘
附表二：
┌─┬───┬────┬──────────────────────────────────┬────────┐
│編│      │        │犯罪事實                                                            │論罪科刑        │
│  │被害人│犯罪時間├───────────┬────┬────┬────┬───────┼────┬───┤
│號│      │        │詐騙方式              │匯款時間│匯款地點│匯款金額│匯入之人頭帳戶│罪名    │宣告刑│
├─┼───┼────┼───────────┼────┼────┼────┼───────┼────┼───┤
│1 │申○○│97年6 月│該詐騙集團基於單一之詐│97年6 月│台灣中小│120000元│華南銀行頭份分│刑法第33│有期徒│
│  │      │間某日起│欺取財之犯意，由該集團│30日某時│企銀    │（申○○│行帳號000-0000│9 條第1 │刑7 月│
│  │      │        │成員中自稱「Maggie」之│        │        │資金）  │00000000號帳戶│項之詐欺│      │
│  │      │        │人假冒為香港應宇投顧公│        │        │        │（陳憶婷）    │取財罪  │      │
│  │      │        │司員工，誘使申○○投資├────┼────┼────┼───────┤        │      │
│  │      │        │基金，並接續向申○○謊│97年7 月│台灣中小│358800元│華南銀行頭份分│        │      │
│  │      │        │稱因稅率申報問題，導致│1 日某時│企銀    │（申○○│行帳號000-0000│        │      │
│  │      │        │投資資金無法領回，需再│        │        │資金）  │00000000號帳戶│        │      │
│  │      │        │繳交公司股東權利保證金│        │        │        │（陳憶婷）    │        │      │
│  │      │        │，才能領回所投資之金額├────┼────┼────┼───────┤        │      │
│  │      │        │云云，致申○○不疑有詐│97年7 月│台灣中小│358800元│華南銀行頭份分│        │      │
│  │      │        │而陷於錯誤，並接續於右│1 日某時│企銀    │（泰宗公│行帳號000-0000│        │      │
│  │      │        │列之時間、地點，將如右│        │        │司資金）│0039號帳戶（陳│        │      │
│  │      │        │所示之款項（分別係謝明│        │        │        │憶婷）        │        │      │
│  │      │        │峰所有資金，或其擅自挪├────┼────┼────┼───────┤        │      │
│  │      │        │用之泰宗公司資金）匯入│97年7 月│中國信託│500000元│華南銀行頭份分│        │      │
│  │      │        │該詐騙集團所指定之如右│2 日某時│銀行    │（申○○│行帳號000-0000│        │      │
│  │      │        │所示之人頭帳戶內      │        │        │資金）  │00000000號帳戶│        │      │
│  │      │        │                      │        │        │        │（陳憶婷）    │        │      │
│  │      │        │                      ├────┼────┼────┼───────┤        │      │
│  │      │        │                      │97年7 月│中國信託│217600元│渣打銀行頭份分│        │      │
│  │      │        │                      │2 日某時│銀行    │（申○○│行帳號000-0000│        │      │
│  │      │        │                      │        │        │資金）  │00000000號帳戶│        │      │
│  │      │        │                      │        │        │        │（陳勝忠）    │        │      │
│  │      │        │                      ├────┼────┼────┼───────┤        │      │
│  │      │        │                      │97年7 月│台灣中小│635860元│渣打銀行北苗分│        │      │
│  │      │        │                      │4 日某時│企銀    │（申○○│行帳號000-0000│        │      │
│  │      │        │                      │        │        │資金）  │00000000號帳戶│        │      │
│  │      │        │                      │        │        │        │（蔡佩宜）    │        │      │
│  │      │        │                      ├────┼────┼────┼───────┤        │      │
│  │      │        │                      │97年7 月│金作金庫│132912元│渣打銀行北苗分│        │      │
│  │      │        │                      │4 日某時│銀行    │（申○○│行帳號000-0000│        │      │
│  │      │        │                      │        │        │資金）  │00000000號帳戶│        │      │
│  │      │        │                      │        │        │        │（蔡佩宜）    │        │      │
│  │      │        │                      ├────┼────┼────┼───────┤        │      │
│  │      │        │                      │97年7 月│合作金庫│132912元│渣打銀行北苗分│        │      │
│  │      │        │                      │4 日某時│銀行長安│（泰宗公│行帳號000-0000│        │      │
│  │      │        │                      │        │分行    │司資金）│00000000號帳戶│        │      │
│  │      │        │                      │        │        │        │（蔡佩宜）    │        │      │
│  │      │        │                      ├────┼────┼────┼───────┤        │      │
│  │      │        │                      │97年7 月│台灣中小│825500元│渣打銀行北苗分│        │      │
│  │      │        │                      │7 日某時│企銀內湖│（泰宗公│行帳號000-0000│        │      │
│  │      │        │                      │        │分行    │司資金）│00000000號帳戶│        │      │
│  │      │        │                      │        │        │        │（蔡佩宜）    │        │      │
│  │      │        │                      ├────┼────┼────┼───────┤        │      │
│  │      │        │                      │97年7 月│台灣中小│107640元│渣打銀行北苗分│        │      │
│  │      │        │                      │7 日某時│企銀內湖│（泰宗公│行帳號000-0000│        │      │
│  │      │        │                      │        │分行    │司資金）│00000000號帳戶│        │      │
│  │      │        │                      │        │        │        │（顏麗華）    │        │      │
│  │      │        │                      ├────┼────┼────┼───────┤        │      │
│  │      │        │                      │97年7 月│台灣中小│0000000 │渣打銀行北苗分│        │      │
│  │      │        │                      │8 日某時│企銀內湖│元（泰宗│行帳號000-0000│        │      │
│  │      │        │                      │        │分行    │公司資金│00000000號帳戶│        │      │
│  │      │        │                      │        │        │）      │（蔡佩宜）    │        │      │
│  │      │        │                      ├────┼────┼────┼───────┤        │      │
│  │      │        │                      │97年7 月│台灣中小│0000000 │渣打銀行北苗分│        │      │
│  │      │        │                      │8 日某時│企銀內湖│元（泰宗│行帳號000-0000│        │      │
│  │      │        │                      │        │分行    │公司資金│00000000號帳戶│        │      │
│  │      │        │                      │        │        │）      │（顏麗華）    │        │      │
│  │      │        │                      ├────┼────┼────┼───────┤        │      │
│  │      │        │                      │97年7 月│台灣中小│800000元│土地銀行頭份分│        │      │
│  │      │        │                      │8 日某時│企銀內湖│（泰宗公│行帳號000-0000│        │      │
│  │      │        │                      │        │分行    │司資金）│00000000號帳戶│        │      │
│  │      │        │                      │        │        │        │（曾郁芳）    │        │      │
│  │      │        │                      ├────┼────┼────┼───────┤        │      │
│  │      │        │                      │97年7 月│台灣中小│200000元│台北富邦銀行金│        │      │
│  │      │        │                      │9 日某時│企銀內湖│（泰宗公│城分行帳號012-│        │      │
│  │      │        │                      │        │分行    │司資金）│00000000000 號│        │      │
│  │      │        │                      │        │        │        │帳戶（邱清奇）│        │      │
│  │      │        │                      ├────┼────┼────┼───────┤        │      │
│  │      │        │                      │97年7 月│台灣中小│700000元│台北富邦銀行金│        │      │
│  │      │        │                      │10日某時│企銀內湖│（泰宗公│城分行帳號012-│        │      │
│  │      │        │                      │        │分行    │司資金）│00000000000 號│        │      │
│  │      │        │                      │        │        │        │帳戶（邱清奇）│        │      │
│  │      │        │                      ├────┼────┼────┼───────┤        │      │
│  │      │        │                      │97年7 月│台灣中小│120000元│華南銀行頭份分│        │      │
│  │      │        │                      │11日某時│企銀內湖│（泰宗公│行帳號000-0000│        │      │
│  │      │        │                      │        │分行    │司資金）│0039號帳戶（陳│        │      │
│  │      │        │                      │        │        │        │憶婷）        │        │      │
│  │      │        │                      ├────┼────┼────┼───────┤        │      │
│  │      │        │                      │97年7 月│台灣中小│0000000 │渣打銀行頭份分│        │      │
│  │      │        │                      │14日某時│企銀內湖│元（泰宗│行帳號000-0000│        │      │
│  │      │        │                      │        │分行    │公司資金│00000000號帳戶│        │      │
│  │      │        │                      │        │        │）      │（邱煥明）    │        │      │
│  │      │        │                      ├────┼────┼────┼───────┤        │      │
│  │      │        │                      │97年7 月│台灣中小│500000元│土地銀行頭份分│        │      │
│  │      │        │                      │14日某時│企銀內湖│（泰宗公│行帳號000-0000│        │      │
│  │      │        │                      │        │分行    │司資金）│0000000 號帳戶│        │      │
│  │      │        │                      │        │        │        │（羅文宏）    │        │      │
│  │      │        │                      ├────┼────┼────┼───────┤        │      │
│  │      │        │                      │97年7 月│台灣中小│0000000 │竹南信用社帳號│        │      │
│  │      │        │                      │16日某時│企銀內湖│元（泰宗│000-0000000000│        │      │
│  │      │        │                      │        │分行    │公司資金│17號帳戶（鍾明│        │      │
│  │      │        │                      │        │        │）      │和）          │        │      │
│  │      │        │                      ├────┼────┼────┼───────┤        │      │
│  │      │        │                      │97年7 月│台灣中小│0000000 │渣打銀行竹南分│        │      │
│  │      │        │                      │16日某時│企銀內湖│元（泰宗│局帳號000-0000│        │      │
│  │      │        │                      │        │分行    │公司資金│050424號帳戶（│        │      │
│  │      │        │                      │        │        │）      │鍾明和）      │        │      │
│  │      │        │                      ├────┼────┼────┼───────┤        │      │
│  │      │        │                      │97年7 月│台灣中小│0000000 │第一銀行竹南分│        │      │
│  │      │        │                      │16日某時│企銀內湖│元（泰宗│行帳號000-0000│        │      │
│  │      │        │                      │        │分行    │公司資金│029985號帳戶（│        │      │
│  │      │        │                      │        │        │）      │吳麗月）      │        │      │
│  │      │        │                      ├────┼────┼────┼───────┤        │      │
│  │      │        │                      │97年7 月│台灣中小│0000000 │竹南信用社帳號│        │      │
│  │      │        │                      │16日某時│企銀內湖│元（泰宗│000-0000000000│        │      │
│  │      │        │                      │        │分行    │公司資金│12號帳戶（吳麗│        │      │
│  │      │        │                      │        │        │）      │月）          │        │      │
│  │      │        │                      ├────┼────┼────┼───────┤        │      │
│  │      │        │                      │97年7 月│合作金庫│0000000 │竹南信用社帳號│        │      │
│  │      │        │                      │21日某時│銀行長安│元（泰宗│000-0000000000│        │      │
│  │      │        │                      │        │分行    │公司資金│17號帳戶（鍾明│        │      │
│  │      │        │                      │        │        │）      │和）          │        │      │
│  │      │        │                      ├────┼────┼────┼───────┤        │      │
│  │      │        │                      │97年7 月│合作金庫│0000000 │渣打銀行竹南分│        │      │
│  │      │        │                      │21日某時│銀行長安│元（泰宗│局帳號000-0000│        │      │
│  │      │        │                      │        │分行    │公司資金│050424號帳戶（│        │      │
│  │      │        │                      │        │        │）      │鍾明和）      │        │      │
│  │      │        │                      ├────┼────┼────┼───────┤        │      │
│  │      │        │                      │97年7 月│合作金庫│850000元│竹南信用社帳號│        │      │
│  │      │        │                      │21日某時│銀行長安│（泰宗公│000-0000000000│        │      │
│  │      │        │                      │        │分行    │司資金）│號帳戶（吳麗月│        │      │
│  │      │        │                      │        │        │        │）            │        │      │
│  │      │        │                      ├────┼────┼────┼───────┤        │      │
│  │      │        │                      │97年7 月│台灣中小│70000元 │渣打銀行竹南分│        │      │
│  │      │        │                      │29日某時│企銀內湖│（泰宗公│局帳號000-0000│        │      │
│  │      │        │                      │        │分行    │司資金）│050424號帳戶（│        │      │
│  │      │        │                      │        │        │        │鍾明和）      │        │      │
│  │      │        │                      ├────┼────┼────┼───────┤        │      │
│  │      │        │                      │97年7 月│台灣中小│100000元│渣打銀行竹南分│        │      │
│  │      │        │                      │29日某時│企銀內湖│（泰宗公│局帳號000-0000│        │      │
│  │      │        │                      │        │分行    │司資金）│050424號帳戶（│        │      │
│  │      │        │                      │        │        │        │鍾明和）      │        │      │
│  │      │        │                      ├────┼────┼────┼───────┤        │      │
│  │      │        │                      │97年7 月│台灣中小│150000元│渣打銀行竹南分│        │      │
│  │      │        │                      │29日某時│企銀內湖│（泰宗公│局帳號000-0000│        │      │
│  │      │        │                      │        │分行    │司資金）│050424號帳戶（│        │      │
│  │      │        │                      │        │        │        │鍾明和）      │        │      │
│  │      │        │                      ├────┼────┼────┼───────┤        │      │
│  │      │        │                      │97年7 月│合作金庫│300000元│合作金庫銀行頭│        │      │
│  │      │        │                      │31日某時│銀行    │（申○○│份分行帳號006-│        │      │
│  │      │        │                      │        │        │資金）  │0000000000000 │        │      │
│  │      │        │                      │        │        │        │號帳戶（陳忠榮│        │      │
│  │      │        │                      │        │        │        │）            │        │      │
├─┼───┼────┼───────────┼────┼────┼────┼───────┼────┼───┤
│2 │丑○○│97年6 月│該詐騙集團基於詐欺取財│97年7 月│永豐銀行│110000元│土地銀行頭份分│刑法第33│有期徒│
│  │      │24日10時│之犯意，由詐騙集團成員│1 日13時│新湖分行│        │行帳號000-0000│9 條第1 │刑7 月│
│  │      │許      │中自稱「鄭宇翔」之人以│38分許  │        │        │00000000號帳戶│項之詐欺│      │
│  │      │        │即時通（MSN ）佯稱：有│        │        │        │（曾郁芳）    │取財罪  │      │
│  │      │        │一家公司有內線交易投資│        │        │        │              │        │      │
│  │      │        │機會，可以賺取相當豐厚│        │        │        │              │        │      │
│  │      │        │之財富云云，致丑○○陷│        │        │        │              │        │      │
│  │      │        │於錯誤而於右列之時間、│        │        │        │              │        │      │
│  │      │        │地點，將款項匯入如右列│        │        │        │              │        │      │
│  │      │        │所示詐騙集團指定之帳戶│        │        │        │              │        │      │
│  │      │        │內                    │        │        │        │              │        │      │
├─┼───┼────┼───────────┼────┼────┼────┼───────┼────┼───┤
│3 │未○○│97年7 月│該詐騙集團基於詐欺取財│97年7 月│不詳    │80000元 │華南銀行頭份分│刑法第33│有期徒│
│  │      │間某日起│之犯意，由詐騙集團成員│9 日某時│        │        │行帳號000-0000│9 條第1 │刑7 月│
│  │      │        │以即時通（MSN ）接續向│        │        │        │0039號帳戶（陳│項之詐欺│      │
│  │      │        │未○○佯稱：可下注香港│        │        │        │憶婷）        │取財罪  │      │
│  │      │        │賽馬獲得彩金云云，致薛├────┼────┼────┼───────┤        │      │
│  │      │        │芷菱不疑有詐而陷於錯誤│97年7 月│不詳    │331200元│華南銀行頭份分│        │      │
│  │      │        │，並陸續於右列時間、地│14日某時│        │        │行帳號000-0000│        │      │
│  │      │        │點，將款項匯入如右所示│        │        │        │0039號帳戶（陳│        │      │
│  │      │        │詐騙集團指定之帳戶內  │        │        │        │憶婷）        │        │      │
│  │      │        │                      ├────┼────┼────┼───────┤        │      │
│  │      │        │                      │97年7 月│不詳    │357740元│渣打銀行竹南分│        │      │
│  │      │        │                      │17日某時│        │        │局帳號000-0000│        │      │
│  │      │        │                      │        │        │        │050424號帳戶（│        │      │
│  │      │        │                      │        │        │        │鍾明和）      │        │      │
│  │      │        │                      ├────┼────┼────┼───────┤        │      │
│  │      │        │                      │97年7 月│不詳    │120000元│渣打銀行竹南分│        │      │
│  │      │        │                      │17日某時│        │        │局帳號000-0000│        │      │
│  │      │        │                      │        │        │        │050424號帳戶（│        │      │
│  │      │        │                      │        │        │        │鍾明和）      │        │      │
├─┼───┼────┼───────────┼────┼────┼────┼───────┼────┼───┤
│4 │卯○○│97年8 月│該詐騙集團基於詐欺取財│97年8 月│華南商業│164000元│華南商業銀行竹│刑法第33│有期徒│
│  │      │11日9 時│之犯意，由詐騙集團成員│11日10時│銀行華江│        │南分行帳號3202│9 條第1 │刑7 月│
│  │      │許      │以電話向卯○○佯稱：其│許      │分行    │        │00000000號帳戶│項之詐欺│      │
│  │      │        │抽獎抽得現金50萬元，須│        │        │        │（陳淑琴）    │取財罪  │      │
│  │      │        │先支付稅金云云，致廖秀│        │        │        │              │        │      │
│  │      │        │梅不疑有詐而陷於錯誤，│        │        │        │              │        │      │
│  │      │        │於右列時間、地點，將款│        │        │        │              │        │      │
│  │      │        │項匯入如右所示詐騙集團│        │        │        │              │        │      │
│  │      │        │指定之帳戶內          │        │        │        │              │        │      │
├─┼───┼────┼───────────┼────┼────┼────┼───────┼────┼───┤
│5 │丙○○│97年8 月│該詐騙集團基於詐欺取財│97年8 月│新竹縣關│11000元 │頭份郵局帳號70│刑法第33│有期徒│
│  │      │18日13時│之犯意，由詐騙集團成員│18日17時│西鎮渣打│        │0-000000000000│9 條第1 │刑7 月│
│  │      │許      │在Yahoo!奇摩拍賣網站虛│8 分許  │銀行關西│        │55號帳戶（曾國│項之詐欺│      │
│  │      │        │偽刊登拍賣Mio C728 7吋│        │分行    │        │華）          │取財罪  │      │
│  │      │        │超大螢幕汽車專用衛星導│        │        │        │              │        │      │
│  │      │        │航1 台之資訊，致丙○○│        │        │        │              │        │      │
│  │      │        │陷於錯誤，在網頁上競標│        │        │        │              │        │      │
│  │      │        │並得標後，以ATM 轉帳方│        │        │        │              │        │      │
│  │      │        │式於右列之時間、地點將│        │        │        │              │        │      │
│  │      │        │款項匯入詐騙集團指定之│        │        │        │              │        │      │
│  │      │        │右列帳戶內            │        │        │        │              │        │      │
├─┼───┼────┼───────────┼────┼────┼────┼───────┼────┼───┤
│6 │寅○○│97年8月 │該詐騙集團基於詐欺取財│97年8 月│財團法人│7000元  │頭份郵局帳號70│刑法第33│有期徒│
│  │      │18日15時│之犯意，由詐騙集團成員│18日16時│農漁會南│        │0-000000000000│9 條第1 │刑7 月│
│  │      │許      │在Yahoo!奇摩拍賣網站虛│2 分許  │區資訊中│        │55號帳戶（曾國│項之詐欺│      │
│  │      │        │偽刊登拍賣Sharp WX-T91│        │心      │        │華）          │取財罪  │      │
│  │      │        │手機1 支之資訊，致莊幸│        │        │        │              │        │      │
│  │      │        │樹陷於錯誤，在網頁上競│        │        │        │              │        │      │
│  │      │        │標並得標後，以ATM 轉帳│        │        │        │              │        │      │
│  │      │        │方式於右列之時間、地點│        │        │        │              │        │      │
│  │      │        │將款項匯入詐騙集團指定│        │        │        │              │        │      │
│  │      │        │之右列帳戶內          │        │        │        │              │        │      │
├─┼───┼────┼───────────┼────┼────┼────┼───────┼────┼───┤
│7 │辛○○│97年8 月│該詐騙集團基於詐欺取財│97年8 月│臺中市西│10000元 │頭份郵局帳號70│刑法第33│有期徒│
│  │      │18日15時│之犯意，由詐騙集團成員│18日16時│屯區臺中│        │0-000000000000│9 條第1 │刑7 月│
│  │      │30分許  │在Yahoo!奇摩拍賣網站虛│40分許  │港路二段│        │55號帳戶（曾國│項之詐欺│      │
│  │      │        │偽刊登拍賣HTC 手機P370│        │128 之3 │        │華）          │取財罪  │      │
│  │      │        │2 勝利機1 支之資訊，致│        │號      │        │              │        │      │
│  │      │        │辛○○陷於錯誤，在網頁│        │        │        │              │        │      │
│  │      │        │上競標並得標後，以網路│        │        │        │              │        │      │
│  │      │        │ATM 轉帳方式於右列時間│        │        │        │              │        │      │
│  │      │        │、地點將款項匯入詐騙集│        │        │        │              │        │      │
│  │      │        │團指定之右列帳戶內    │        │        │        │              │        │      │
├─┼───┼────┼───────────┼────┼────┼────┼───────┼────┼───┤
│8 │巳○○│97年8月 │該詐騙集團基於詐欺取財│97年8 月│臨櫃匯款│7000元  │頭份郵局帳號70│刑法第33│有期徒│
│  │（劉妙│18日17時│之犯意，由詐騙集團成員│19日8 時│        │        │0-000000000000│9 條第1 │刑7 月│
│  │芳之女│許      │在Yahoo!奇摩拍賣網站虛│46分許  │        │        │55號帳戶（曾國│項之詐欺│      │
│  │）    │        │偽刊登拍賣手機1 支之資│        │        │        │華）          │取財罪  │      │
│  │      │        │訊，致巳○○陷於錯誤，│        │        │        │              │        │      │
│  │      │        │在網頁上競標並得標後，│        │        │        │              │        │      │
│  │      │        │以匯款方式於右列時間，│        │        │        │              │        │      │
│  │      │        │將款項匯入詐騙集團指定│        │        │        │              │        │      │
│  │      │        │之右列帳戶內          │        │        │        │              │        │      │
├─┼───┼────┼───────────┼────┼────┼────┼───────┼────┼───┤
│9 │辰○○│97年8月 │該詐騙集團基於詐欺取財│97年8 月│臺北縣新│12000元 │頭份郵局帳號70│刑法第33│有期徒│
│  │      │18日21時│之犯意，由詐騙集團成員│18日22時│莊市幸福│        │0-000000000000│9 條第1 │刑7 月│
│  │      │50分許  │在Yahoo!奇摩拍賣網站虛│10分許  │路749 號│        │55號帳戶（曾國│項之詐欺│      │
│  │      │        │偽刊登拍賣PS 360G+搖桿│        │板信銀行│        │華）          │取財罪  │      │
│  │      │        │+ 三國無雙遊戲片+HDMI │        │        │        │              │        │      │
│  │      │        │線乙組電視遊樂器之資訊│        │        │        │              │        │      │
│  │      │        │，致辰○○陷於錯誤，在│        │        │        │              │        │      │
│  │      │        │網頁上競標並得標後，以│        │        │        │              │        │      │
│  │      │        │ATM 轉帳方式於右列時間│        │        │        │              │        │      │
│  │      │        │、地點將款項匯入詐騙集│        │        │        │              │        │      │
│  │      │        │團指定之右列帳戶內    │        │        │        │              │        │      │
├─┼───┼────┼───────────┼────┼────┼────┼───────┼────┼───┤
│10│午○○│97年8月 │該詐騙集團基於詐欺取財│97年8 月│臺北市八│5200元  │頭份郵局帳號70│刑法第33│有期徒│
│  │      │18日23時│之犯意，由詐騙集團成員│19日8 時│德路二段│        │0-000000000000│9 條第1 │刑7 月│
│  │      │15分許  │在Yahoo!奇摩拍賣網站虛│許      │306 號2 │        │55號帳戶（曾國│項之詐欺│      │
│  │      │        │偽刊登拍賣國賓電影票16│        │樓永豐銀│        │華）          │取財罪  │      │
│  │      │        │張、威秀電影票10張之資│        │行      │        │              │        │      │
│  │      │        │訊，致午○○陷於錯誤，│        │        │        │              │        │      │
│  │      │        │在網頁上競標並得標後，│        │        │        │              │        │      │
│  │      │        │以ATM 轉帳方式於右列時│        │        │        │              │        │      │
│  │      │        │間、地點將款項匯入如右│        │        │        │              │        │      │
│  │      │        │所示之詐騙集團指定帳戶│        │        │        │              │        │      │
│  │      │        │內                    │        │        │        │              │        │      │
├─┼───┼────┼───────────┼────┼────┼────┼───────┼────┼───┤
│11│丁○○│97年8 月│該詐騙集團基於詐欺取財│97年8 月│臺北縣中│11000元 │頭份郵局帳號70│刑法第33│有期徒│
│  │      │18日23時│之犯意，由詐騙集團成員│19日8 時│和市中正│        │0-000000000000│9 條第1 │刑7 月│
│  │      │47分    │在Yahoo!奇摩拍賣網站虛│52分許  │路880 號│        │55號帳戶（曾國│項之詐欺│      │
│  │      │        │偽刊登拍賣SonyEricsson│        │合作金庫│        │華）          │取財罪  │      │
│  │      │        │K980i 手機1 支之資訊，│        │銀行    │        │              │        │      │
│  │      │        │致丁○○陷於錯誤，在網│        │        │        │              │        │      │
│  │      │        │頁上競標並得標後，以  │        │        │        │              │        │      │
│  │      │        │ATM 轉帳方式於右列時間│        │        │        │              │        │      │
│  │      │        │、地點將款項匯入如右所│        │        │        │              │        │      │
│  │      │        │示之詐騙集團指定帳戶內│        │        │        │              │        │      │
├─┼───┼────┼───────────┼────┼────┼────┼───────┼────┼───┤
│12│癸○○│97年8 月│該詐騙集團基於詐欺取財│97年8 月│郵局臨櫃│7200元  │頭份郵局帳號70│刑法第33│有期徒│
│  │      │19日19時│之犯意，由詐騙集團成員│20日某時│        │        │0-000000000000│9 條第1 │刑7 月│
│  │      │許      │在Yahoo!奇摩拍賣網站虛│        │        │        │55號帳戶（曾國│項之詐欺│      │
│  │      │        │偽刊登拍賣易遊網旅遊卷│        │        │        │華）          │取財罪  │      │
│  │      │        │之資訊，致癸○○陷於錯│        │        │        │              │        │      │
│  │      │        │誤，在網頁上競標並得標│        │        │        │              │        │      │
│  │      │        │後，以匯款方式於右列時│        │        │        │              │        │      │
│  │      │        │間、地點將款項匯入如右│        │        │        │              │        │      │
│  │      │        │所示之詐騙集團指定帳戶│        │        │        │              │        │      │
│  │      │        │內                    │        │        │        │              │        │      │
├─┼───┼────┼───────────┼────┼────┼────┼───────┼────┼───┤
│13│壬○○│97年8 月│該詐欺集團基於詐欺取財│97年8 月│郵局網路│5200元  │頭份郵局帳號70│刑法第33│有期徒│
│  │      │19日22時│之犯意，由詐騙集團成員│19日23時│銀行    │        │0-000000000000│9 條第1 │刑7 月│
│  │      │52分許  │在Yahoo!奇摩拍賣網站虛│許      │        │        │55號帳戶（曾國│項之詐欺│      │
│  │      │        │偽刊登拍賣Sony數位相機│        │        │        │華）          │取財罪  │      │
│  │      │        │1 台之資訊，致壬○○陷│        │        │        │              │        │      │
│  │      │        │於錯誤，在網頁上競標並│        │        │        │              │        │      │
│  │      │        │得標後，以郵局網路銀行│        │        │        │              │        │      │
│  │      │        │轉帳方式於右列時間，將│        │        │        │              │        │      │
│  │      │        │款項匯入如右所示之詐騙│        │        │        │              │        │      │
│  │      │        │集團指定帳戶內        │        │        │        │              │        │      │
├─┼───┼────┼───────────┼────┼────┼────┼───────┼────┼───┤
│14│酉○○│97年8 月│該詐騙集團基於詐欺取財│97年8 月│臺北市內│10000元 │頭份郵局帳號70│刑法第33│有期徒│
│  │      │19日某時│之犯意，由詐騙集團成員│19日16時│湖區永豐│        │0-000000000000│9 條第1 │刑7 月│
│  │      │        │在Yahoo!奇摩拍賣網站虛│許      │銀行新湖│        │55號帳戶（曾國│項之詐欺│      │
│  │      │        │偽刊登拍賣音樂劇獅子王│        │分行    │        │華）          │取財罪  │      │
│  │      │        │門票2 張之資訊，致簡佩│        │        │        │              │        │      │
│  │      │        │鈺陷於錯誤，在網頁上競│        │        │        │              │        │      │
│  │      │        │標並得標後，以ATM 轉帳│        │        │        │              │        │      │
│  │      │        │方式於右列時間、地點將│        │        │        │              │        │      │
│  │      │        │款項匯入如右所示之詐騙│        │        │        │              │        │      │
│  │      │        │集團指定帳戶內        │        │        │        │              │        │      │
├─┼───┼────┼───────────┼────┼────┼────┼───────┼────┼───┤
│15│庚○○│97年8 月│該詐騙集團基於詐欺取財│97年8 月│基隆市七│4500元  │頭份郵局帳號70│刑法第33│有期徒│
│  │      │20日23時│之犯意，由詐騙集團成員│21日8 時│堵區明德│        │0-000000000000│9 條第1 │刑7 月│
│  │      │54分許  │在Yahoo!奇摩拍賣網站虛│38分許  │一路171 │        │55號帳戶（曾國│項之詐欺│      │
│  │      │        │偽刊登拍賣Canon IXUS80│        │號基隆七│        │華）          │取財罪  │      │
│  │      │        │IS相機1 台之資訊，致曹│        │堵郵局  │        │              │        │      │
│  │      │        │嘉玲陷於錯誤，在網頁上│        │        │        │              │        │      │
│  │      │        │競標並得標後，以ATM 轉│        │        │        │              │        │      │
│  │      │        │帳方式於右列時間、地點│        │        │        │              │        │      │
│  │      │        │將款項匯入如右所示之詐│        │        │        │              │        │      │
│  │      │        │騙集團指定帳戶內      │        │        │        │              │        │      │
├─┼───┼────┼───────────┼────┼────┼────┼───────┼────┼───┤
│16│己○○│97年8 月│該詐騙集團基於詐欺取財│97年8 月│臺北縣樹│12000元 │頭份郵局帳號70│刑法第33│有期徒│
│  │      │20日某時│之犯意，由詐騙集團成員│20日9 時│林市大同│        │0-000000000000│9 條第1 │刑7 月│
│  │      │        │在Yahoo!奇摩拍賣網站虛│29分許  │郵局    │        │55號帳戶（曾國│項之詐欺│      │
│  │      │        │偽刊登拍賣PS360G+ 搖桿│        │        │        │華）          │取財罪  │      │
│  │      │        │+ 三國無雙遊戲片+HDMI │        │        │        │              │        │      │
│  │      │        │線乙組電視遊樂器之資訊│        │        │        │              │        │      │
│  │      │        │，致己○○陷於錯誤，依│        │        │        │              │        │      │
│  │      │        │詐騙集團所留電話092550│        │        │        │              │        │      │
│  │      │        │8345聯絡後，以匯款方式│        │        │        │              │        │      │
│  │      │        │於右列時間、地點將款項│        │        │        │              │        │      │
│  │      │        │匯入如右所示之詐騙集團│        │        │        │              │        │      │
│  │      │        │指定帳戶內            │        │        │        │              │        │      │
├─┼───┼────┼───────────┼────┼────┼────┼───────┼────┼───┤
│17│戊○○│97年8 月│該詐騙集團基於詐欺取財│97年8 月│彰化縣某│4500元  │頭份郵局帳號70│刑法第33│有期徒│
│  │      │21日某時│之犯意，由詐騙集團成員│21日11時│處台北富│        │0-000000000000│9 條第1 │刑7 月│
│  │      │        │在Yahoo!奇摩拍賣網站虛│17分許  │邦銀行  │        │55號帳戶（曾國│項之詐欺│      │
│  │      │        │偽刊登拍賣SonyEricsson│        │        │        │華）          │取財罪  │      │
│  │      │        │K810i 手機1 支之資訊，│        │        │        │              │        │      │
│  │      │        │致戊○○陷於錯誤，在網│        │        │        │              │        │      │
│  │      │        │頁上競標並得標後，以AT│        │        │        │              │        │      │
│  │      │        │M 轉帳方式於右列時間、│        │        │        │              │        │      │
│  │      │        │地點將款項匯入如右所示│        │        │        │              │        │      │
│  │      │        │之詐騙集團指定帳戶內  │        │        │        │              │        │      │
├─┼───┼────┼───────────┼────┼────┼────┼───────┼────┼───┤
│18│乙○○│97年8 月│該詐騙集團基於詐欺取財│97年8 月│屏東縣鹽│6000元  │頭份郵局帳號70│刑法第33│有期徒│
│  │      │22日9 時│之犯意，由詐騙集團成員│22日11時│埔鄉鹽埔│        │0-000000000000│9 條第1 │刑7 月│
│  │      │許      │在Yahoo!奇摩拍賣網站虛│47分許  │郵局    │        │55號帳戶（曾國│項之詐欺│      │
│  │      │        │偽刊登拍賣SonyEricsson│        │        │        │華）          │取財罪  │      │
│  │      │        │K810i 手機1 支之資訊，│        │        │        │              │        │      │
│  │      │        │致方誌涵陷於錯誤，在網│        │        │        │              │        │      │
│  │      │        │頁上競標並得標後，以AT│        │        │        │              │        │      │
│  │      │        │M 轉帳方式於右列時間、│        │        │        │              │        │      │
│  │      │        │地點將款項匯入如右所示│        │        │        │              │        │      │
│  │      │        │之詐騙集團指定帳戶內  │        │        │        │              │        │      │
├─┼───┼────┼───────────┼────┼────┼────┼───────┼────┼───┤
│19│子○○│97年10月│該詐騙集團基於詐欺取財│97年10月│郵局臨櫃│244470元│國泰世華銀行南│刑法第33│有期徒│
│  │      │2 日起  │之犯意，由該詐騙集團自│31日某時│        │        │高雄分行帳號01│9 條第1 │刑7 月│
│  │      │        │稱「陳琪璜」之人以即時│許      │        │        │0-000000000000│項之詐欺│      │
│  │      │        │通（MSN ）向子○○佯稱│        │        │        │帳戶（吳耿祥）│取財罪  │      │
│  │      │        │：其為保盛投顧公司員工│        │        │        │              │        │      │
│  │      │        │，投資海外股市可以賺取│        │        │        │              │        │      │
│  │      │        │相當豐厚之財富云云，致│        │        │        │              │        │      │
│  │      │        │子○○陷於錯誤而於右列│        │        │        │              │        │      │
│  │      │        │時間匯款至如右所示詐騙│        │        │        │              │        │      │
│  │      │        │集團指定之帳戶內      │        │        │        │              │        │      │
└─┴───┴────┴───────────┴────┴────┴────┴───────┴────┴───┘
得上訴。
中華民國刑法第339 條第1 項
意圖為自己或第三人不法之所有，以詐術使人將本人或第三人之
物交付者，處5 年以下有期徒刑、拘役或科或併科1 千元以下罰
金。

司法院資訊處製作；財團法人民間司法改革基金會備份。
